臺灣高等法院臺中分院刑事判決　　　 100年度上訴字第2192號
上　訴　人
即　被　告　何嘉豪
上列上訴人因違反毒品危害防制條例案件，不服臺灣臺中地方法
院100年度訴字第1883號中華民國100年9月22日第一審判決（起
訴案號：臺灣臺中地方法院檢察署100年度毒偵字第1758號），
提起上訴，本院判決如下：
    主    文
上訴駁回。
    理    由
一、按不服地方法院之第一審判決而上訴者，須提出上訴書狀；
    上訴書狀並應敘述具體理由，此為法定必備之程式。上訴書
    狀未敘述上訴理由者，應於上訴期間屆滿後20日內補提理由
    書於第一審法院，逾期未補提者，第一審法院應定期間先命
    補正。倘上訴書狀已敘述理由，但所敘述者非屬具體理由，
    則屬不符上訴之法定程式，由第二審法院以其上訴不合法律
    上程式，判決駁回，不生定期命補正之問題，此觀刑事訴訟
    法第350條第 1項、第361條、第362條及第367條之規定自明
    。所謂具體理由，必係依據卷內既有訴訟資料或提出新事證
    ，指摘或表明第一審判決有何採證認事、用法或量刑等足以
    影響判決本旨之不當或違法，而構成應予撤銷之具體事由，
    始克當之（例如：依憑證據法則具體指出所採證據何以不具
    證據能力，或依憑卷證資料，明確指出所為證據證明力之判
    斷如何違背經驗、論理法則）。若僅泛言原判決認定事實錯
    誤、違背法令、量刑失之過重或輕縱，而未依上開意旨指出
    具體事由；或形式上雖已指出具體事由，然該事由縱使屬實
    ，亦不足以認為原判決有何不當或違法者（例如：對不具有
    調查必要性之證據，法院未依聲請調查亦未說明理由，或援
    用證據不當，但除去該證據仍應為同一事實之認定），皆難
    謂係具體理由，俾與第二審上訴制度旨在請求第二審法院撤
    銷、變更第一審不當或違法之判決，以實現個案救濟之立法
    目的相契合，並節制濫行上訴（最高法院97年度台上字第39
    67、3894、3889號判決意旨參照）。
二、本件上訴人即被告何嘉豪（下稱被告）上訴意旨略以：其因
    工作繁忙，乃於原審開庭時未攜帶自100年2月起自費飲用「
    美沙冬」戒毒及被告父親為中度智障、家庭係中低收入戶之
    證明，致使原審認定被告無戒毒決心、沈迷毒癮。如今被告
    確因家庭因素，重新振作，有心戒毒，悔過向上等語。
三、經查：被告前因施用毒品案件，經裁定送觀察、勒戒後，認
    有繼續施用毒品傾向，再經裁定令入戒治處所施以強制戒治
    ，於92年1月23日執行完畢釋放。另於強制戒治執行完畢釋
    放後5年內之95年間，因施用第一級毒品案件，經判處有期
    徒刑9月在案，嗣減為有期徒刑4月15日確定，甫於97年10月
    16日縮刑期滿執行完畢，有臺灣高等法院被告前案紀錄表可
    按。本案，被告於100年2月13日晚間7時許，在其住處施用
    第一級毒品海洛因1次等情，業據被告供認不諱，並有呈嗎
    啡陽性反應之尿液檢驗報告附卷可憑，被告施用第一級毒品
    犯行事證明確，則被告係三犯施用毒品案件。按施用第一級
    毒品者，處六月以上五年以下有期徒刑，毒品危害防制條例
    第10條第1項定有明文，是參酌被告前案施用第一級毒品已
    經法院判處有期徒刑9月在案（因96年減刑始減為4月15日）
    ，故原審適用累犯加重之規定，僅量處有期徒刑8月之刑，
    顯已十分寬容，當無量刑過重或罪刑不相當之情事。而被告
    犯罪後是否確已自費戒毒，被告於原審既未提出相關事證，
    原審量刑時自無從斟酌；被告之家庭狀況，原判決業已審酌
    且論述明白，始為前開有利於被告之量刑，是被告空言指摘
    原判決不當，顯未依卷內既有訴訟資料或提出新事證，指摘
    或表明原審判決有何採證認事、用法或量刑等足以影響判決
    本旨之不當或違法，而構成應予撤銷之具體事由，即與未敘
    述具體理由無異。是上訴人提起本件上訴之理由既非屬具體
    ，核係違背法律上之程式，且本院審酌卷內所有訴訟資料，
    關於原審判決之認事、用法及量刑，並無顯然於判決有影響
    之不當或違法，爰不經言詞辯論，逕行判決駁回被告之上訴
    。
四、據上論斷，應依刑事訴訟法第367條前段、第372條，判決如
    主文。
中    華    民    國   100    年    11    月     7    日
            刑事第六庭    審判長法  官  李  文  雄
                                法  官  黃  小  琴
                                法  官  王  邁  揚
以上正本證明與原本無異。
如不服本判決應於收受本判決後10日內向本院提出上訴書狀，其
未敘述上訴理由者，並得於提起上訴後10日內向本院補提理由書
狀（均須按他造當事人之人數附繕本）「切勿逕送上級法院」。
                                書記官  陳  信  和
中    華    民    國  100    年     11    月     7    日